【裁判字號】    89,訴,1830
【裁判日期】    900315
【裁判案由】    槍砲彈藥刀械管制
【裁判全文】
臺灣板橋地方法院刑事判決                        八十九年度訴字第一八三○號
    公  訴  人  臺灣板橋地方法院檢察署檢察官
    被      告  乙○○
右列被告因槍砲彈藥刀械管制條例案件，經檢察官提起公訴（八十九年度偵字第一六
三一三號），本院判決如左：
    主  文
乙○○未經許可寄藏其他可發射子彈具有殺傷力之改造手槍，累犯，處有期徒刑壹年
壹月，併科罰金新臺幣壹萬元，罰金如易服勞役以銀元佰元即新臺幣玖佰元折算壹
日，扣案之改造手槍壹把（含彈匣壹個，槍枝管制編號0000000000）、子彈貳顆沒收
。
    事  實
一、乙○○有違反麻醉藥品管理條例、偽造文書及偽造貨幣等前科，其中於民國八十
    四年間因偽造文書案經臺灣屏東地方法院判處有期徒刑三月，於民國八十五年十
    月二十六日執行完畢，猶不知悔改，於八十九年八月二十八日晚間十一時許在臺
    北縣板橋市○○路與民生路口，由綽號「歐弟」之男子交付具有殺傷力之仿Bere
    tta廠半自動手槍製造之金屬改造玩具手槍一把（含彈匣壹個，槍枝管制編號000
    000000）及改造之玩具槍子彈三顆，竟未經主管機關許可，受託為「歐弟」寄藏
    具有殺傷力之該把改造玩具手槍及子彈，旋將之置放於其所有之牌照Ｆ二─七一
    八○號汽車後座之椅套內。同年八月二十九日中午乙○○駕駛Ｆ二─七一八○號
    汽車搭載不知情之丙○○及甲○○出遊，因畏懼遭警盤查，乃趁甲○○中途下車
    買飲料時，秘將前開槍彈塞入甲○○留在車上之皮包內。嗣於當天下午二時許經
    過臺北縣板橋市○○路○段九十三號前為警欄檢，並於甲○○之皮包內扣得乙○○受寄之前開改造手槍一把（含彈匣壹個）及子彈三顆（送鑑時試射一顆，另扣
    得毒品安非他命一包及摻有海洛因之香菸一支部分由他案偵辦中）。
二、案經臺北市政府警察局中正第一分局移送臺灣板橋地方法院檢察署檢察官偵查起
    訴。
    理  由
一、右揭事實業據被告乙○○於警訊及偵查中供認不諱，其駕車出遊後將槍彈塞入甲○○之皮包內、嗣如何被查獲等情，亦分別據丙○○、甲○○及查緝之警員丁○○到庭證實，並有手槍一把（含彈匣壹個）及子彈三顆扣案可稽；而前開扣案物
    送鑑結果，手槍一把（槍枝管制編號0000000000）係仿Beretta廠半自動手槍製?
    之金屬玩具手槍將其金屬槍管內阻鐵去除改造而成，機械性能良好，認具殺傷力
    ，送鑑之子彈三顆，皆係玩具槍彈殼加裝直徑約八釐米之金屬彈頭改造而成之子
    彈，試射一顆可擊發，認具殺傷力，有內政部警政署刑事警察局八十九年九月七
    日刑鑑字第一二八八五六號鑑驗通知書可憑。被告於審理中雖辯稱伊於警訊時被
    警逼認扣案之槍彈係伊所有，乃供稱係歐弟寄放，實則前開槍彈係歐弟於八十九
    年八月二十八日下午五、六時許搭其汽車至板橋火車站下車時，將以報紙包裹之
    槍彈遺留於其汽車後座上，伊回家後於當晚八時許在車內發現前開槍枝，經連絡
    歐弟，始被告知渠要下南部數日，過幾天再來拿云云。惟查，被告之警訊筆錄係
    依其陳述記載，未施強暴、脅迫或以其他不正方法取供等情，業據製作筆錄之丁○○結證無訛（見本院九十年一月三十一日訊問筆錄），而該筆錄如係受警脅迫
    所供，被告於偵查時何以不為刑求抗辯，反供稱係歐弟寄放，參以被告對丙○○
    證稱被告在警局時未受刑求或被逼迫承認何事乙節不爭執（見本院九十年一月十
    六日訊問筆錄），復供承：「在警察局時：：我沒有被刑求逼供，在地檢署檢察
    官沒有要我說什麼，在地檢署所說實在，我並不是幫朋友頂罪」（見本院八十九
    年十二月六日及九十年一月三十一日訊問筆錄），足見被告翻供所辯無非卸責之
    詞，應以其於警訊及偵查中之供述為可信。是以本件事證已臻明確，被告犯行堪
    以認定，應依法論科。
二、核被告所為係犯槍砲彈藥刀械管制條例第十一條第四項之未經許可寄藏其他可供
    發射子彈具有殺傷力槍枝罪及第十二條第四項之未經許可寄藏彈藥罪，其同時寄
    藏槍枝及子彈，係一行為觸犯二罪名，為想像競合犯，應從較重之寄藏槍枝罪處
    斷。茲被告有違反麻醉藥品管理條例、偽造文書及偽造貨幣等前科，其中於八十
    四年間因偽造文書案經臺灣屏東地方法院判處有期徒刑三月，甫於八十五年十月
    二十六日執行完畢，有臺灣高等法院被告全國前案紀錄表、臺灣高等法院檢察署
    刑案紀錄簡覆表可考，其於前案執行完畢後五年再犯法定本刑為有期徒刑以上刑
    之本罪為累犯，應依法加重其刑。爰審酌其品行、犯罪之動機、目的、手段、所
    生危害及其犯後態度等一切情狀，量處如主文所示之刑，並宣告罰金如易服勞役
    之折算標準，以示懲儆。又被告受寄槍彈為時尚短，所持有者亦僅手槍一把及子
    彈三顆，復查無其曾持以加害他人生命、財產之具體事證，依其違犯情節尚無宣
    付強制工作為特別預防之必要。扣案具有殺傷力之改造玩具手槍一把及子彈二顆
    ，為違禁物，均應依法沒收；至另一顆子彈已於鑑驗過程中擊發，自無庸宣告沒
    收。
據上論斷，應依刑事訴訟法第二百九十九條第一項，槍砲彈藥刀械管制條例第十一條
第四項、第十二條第四項，刑法第十一條前段、第五十五條、第四十七條、第四十二
條第二項、第三十八條第一項第一款，罰金罰鍰提高標準條例第二條、現行法規所定
貨幣單位折算新臺幣條例第二條，判決如主文。
本案經檢察官葉志飛到庭執行職務
中      華      民      國    九十      年      三      月     十五     日
                                      臺灣板橋地方法院刑事第五庭
                                          法  官 周建興
右正本證明與原本無異。
如不服本判決，應於判決送達後十日內，向本院提出上訴狀。
                                          書記官 許清秋
中      華      民      國    九十      年      三      月     十五     日
槍砲彈藥刀械管制條例第十一條：（舊）
未經許可，製造、販賣或運輸第四條第一款所稱其他可發射金屬或子彈具有殺傷力之
各式槍砲者，處五年以上有期徒刑，併科新臺幣一千萬元以下罰金。
未經許可，轉讓、出租或出借前項所列槍砲者，處三年以上十年以下有期徒刑，併科
新臺幣七百萬元以下罰金。
意圖供自己或他人犯罪之用，而犯前二項之罪者，處無期徒刑或七年以上有期徒刑，
併科新臺幣一千萬元以下罰金。
未經許可，持有、寄藏或意圖販賣而陳而列第一項所列槍砲者，處一年以上七年以下
有期徒刑，併科新臺幣七百萬元以下罰金。
第一項至第三項之未遂犯罪之。
槍砲彈藥刀械管制條例第十一條：（新）
未經許可，製造、販賣或運輸第四條第一項第一款所稱其他可發射金屬或子彈具有殺
傷力之各式槍砲者，處五年以上有期徒刑，併科新臺幣一千萬元以下罰金。
未經許可，轉讓、出租或出借前項所列槍砲者，處三年以上十年以下有期徒刑，併科
新臺幣七百萬元以下罰金。
意圖供自己或他人犯罪之用，而犯前二項之罪者，處無期徒刑或七年以上有期徒刑，
併科新臺幣一千萬元以下罰金。
未經許可，持有、寄藏或意圖販賣而陳列第一項所列槍砲者，處一年以上七年以下有
期徒刑，併科新臺幣七百萬元以下罰金。
第一項至第三項之未遂犯罰之。


司法院資訊處製作；財團法人民間司法改革基金會備份。
